【裁判字號】    92,上易,930
【裁判日期】    920522
【裁判案由】    侵占等
【裁判全文】
臺灣高等法院刑事判決                            九十二年度上易字第九三０號
    上  訴  人
    即  被  告  甲○○
右上訴人因侵占等案件，不服臺灣板橋地方法院九十二年度易字第九五號，中華民國
九十二年四月七日第一審判決（起訴案號：臺灣板橋地方法院檢察署九十一年度偵字
第一九九五一號），提起上訴，本院判決如左：
    主  文
上訴駁回。
    事  實
一、甲○○自民國
    十六號之臺灣海德堡國際股份有限公司（以下簡稱海德堡公司），擔任該公司收
    取帳款之帳務員，為從事業務之人。其為買賣股票需款孔急，竟基於意圖為自己
    不法所有之概括犯意，先後於如附表所示時間，在其公司上址，利用客戶交付帳
    款支票予海德堡公司之機會，將客戶所交付之款項支票，共計新臺幣（下同）五
    百五十四萬四千八百九十一元，侵占入己，並予以兌現領用，其於侵占後，進而
    簽發自已名義、付款日較原客戶交付之支票日期為遲之如附表所示之同額支票五
    十一張（面額合計五百五十四萬四千八百九十一元）交付予海德堡公司充當客戶
    所交付之帳款，且其明知前揭所簽發之支票並非向客戶收取，復連續在其業務上
    所製作之海德堡公司收款報告表內，登載與原客戶所交付之支票票號、到期日不
    符，而係自已所簽發如附表所示支票票號、到期日之不實事項，以資表示已向客
    戶收取帳款，足以生損害於海德堡公司。迄九十一年七月底，甲○○交付予海德
    堡公司之支票陸續退票，海德堡公司始查悉上情。
二、案經海德堡公司報請臺灣板橋地方法院檢察署檢察官偵查起訴。
    理  由
一、右揭犯罪事實，業經被告甲○○於原審及本院審理中坦承不諱，核與告訴代理人
    羅詠宜律師指訴之情節相符，並有告訴人公司之應收帳款登記簿及被告所開立之
    支票等件在卷可參，本件事證明確，被告犯行足以認定。
二、核被告甲○○所為，係犯刑法第三百三十六條第二項之業務侵占罪及同法第二百
    十五條之業務上文書登載不實罪。其先後多次業務侵占及業務上文書登載不實犯
    行，時間緊接，犯罪構成要件相同，顯係基於概括之犯意反覆為之，應依連續犯
    之規定論以一罪並加重其刑。又被告所犯前開二罪間，有方法目的牽連關係，應
    依刑法第五十五條後段之規定，從一重之業務侵占罪處斷。原審適用刑法第五十
    六條、第三百三十六條第二項、第二百十五條、第五十五條後段，罰金罰鍰提高
    標準條例第一條前段，審酌被告前無不良素行，僅因買賣股票需款而侵占公司款
    項，侵占之金額高達五百五十四萬四千八百九十一元，且迄未與告訴人達成和解
    及其犯罪之動機、目的、手段等一切情狀，量處有期徒刑一年十月，經核認事用
    法均無不合，量刑亦屬允當，被告上訴意旨以原判決量刑過重為由，係就原審適
    法範圍裁量權為爭執，核無理由，上訴應予駁回。
據上論斷，應依刑事訴訟法第三百六十八條，判決如主文。
本案經檢察官王安明到庭執行職務
中      華      民      國    九十二    年      五      月    二十二    日
                        臺灣高等法院刑事第七庭
                            審判長法  官  吳  啟  民
                                  法  官  施  俊  堯
                                  法  官  蘇  隆  惠
右正本證明與原本無異。
不得上訴。
                                  書記官  周  素  秋
中      華      民      國    九十二    年      五      月    二十二    日
附錄本案論罪科刑法條全文：
刑法第三百三十六條
對於公務上或因公益所持有之物，犯前條第一項之罪者，處一年以上七年以下有期徒
刑，得併科五千元以下罰金。
對於業務上所持有之物，犯前條第一項之罪者，處六月以上五年以下有期徒刑，得併
科三千元以下罰金。
前二項之未遂犯罰之。
刑法第二百十五條
從事業務之人，明知為不實之事項，而登載於其業務上作成之文書，足以生損害於公
眾或他人者，處三年以下有期徒刑、拘役或五百元以下罰金。


司法院資訊處製作；財團法人民間司法改革基金會備份。
